臺灣板橋地方法院交通件裁定　　　　　　　　　　　九十三年度交聲字第一一七號
　　原處分機關　臺北市交通事件裁決所
　　異　議　人　乙○○
　　即受處分人
右列異議人因違反道路交通管理處罰條例案件，對於臺北市交通事件裁決所於民國九
十二年十二月十八日以北市裁三字第裁二二－ＡＸＸ○三二七○八號所為之裁決處分
（原舉發案號：臺北市政府警察局交通警察大隊九十二年十月十四日甲○○交大字第
ＡＸＸ○三二七○八號），聲明異議，本院裁定如左：
    主  文
原處分撤銷。
乙○○汽車駕駛人迴車時，不注意來、往車輛，仍擅自迴轉，因而肇事致人受傷，處
罰鍰新臺幣陸佰元，並吊扣駕駛執照個月。
    理  由
一、按汽車迴車前，應暫停並顯示左轉燈光或手勢，看清無來往車輛，並注意行人通
    過，始得迴轉，道路交通安全規則第一百零六條第五款定有明文。次按汽車駕駛
    人迴車時，迴車前，未依規定暫停，顯示左轉燈光，或不注意來、往車輛、行人
    ，仍擅自迴轉者，處二百元以上六百元以下（銀元）罰鍰，道路交通管理處罰條
    例第四十九條第五款定有明文。又汽車駕駛人，駕駛汽車違反道路交通安全規則
    ，因而肇事致人受傷者，吊扣其駕駛執照三個月至六個月，同條例第六十一條第
    三項亦定有明文。
二、原處分意旨略以：異議人即受處分人乙○○於民國九十二年九月十九日上午十一
    時十分許，駕駛車牌號碼為八一一二－ＦＬ號之自用小貨車，在臺北市○○路一
    九二號前，因有「迴車前不注意來往車輛」及「違反道路交通安全規則因而肇事
    致人受傷」之違規事實，經臺北市政府警察局交通警察大隊執勤警員調查後，於
    九十二年十月十四日以甲○○交大字第ＡＸＸ○三二七○八號違反道路交通管理
    事件通知單舉發，嗣異議人依法提出申訴，經臺北市交通事件裁決所於九十二年
    十二月十八日以北市裁三字第裁二二－ＡＸＸ○三二七○八號裁決書裁決，裁處
    異議人罰鍰新臺幣六百元，吊扣駕駛執照三個月，並記違規點數一點。
三、查異議人即受處分人乙○○因本件車禍肇事致丙○○受傷之事實，為異議人所不
    爭執，惟否認有原處分所載之違規事實，辯以伊當時在外車道等車輛通過再迴轉
    ，且該處並無禁止迴轉之標誌，且已注意有無往來車輛，且先打方向燈達一分鐘
    ，等無車輛後再行迴轉，待駛過中線時，對方機車快速駛近，因其未注意前方狀
    況及保持安全距離而肇事受傷，並非因異議人之違規所致等語。經查異議人右揭
    違規事實，業據證人丙○○於本院調查時結證屬實，而異議人亦自承其於外側車
    道上下貨後即起步直接迴轉（參卷附之臺北市政府警察局內湖分局交通分隊交通
    事故談話紀錄表乙紙），是異議人既自外側車道逕行迴轉，其於駛經內側車道前
    仍應暫停並看清有無來往車輛後，始得迴轉，否則行駛內側車道之車輛極有可能
    因無法預見而閃避不及，並參酌卷附之原舉發機關受理交通違規事件調查表、交
    通事故分析研判表、臺北市政府警察局內湖分局交通分隊道路交通事故現場圖，
    足認是異議人於駛至內側車道前並未暫停注意來往車輛，即擅自迴轉，因而肇事
    致丙○○受傷之違規事實，堪已認定。至丙○○駕駛機車是否超速或有其他過失
    ，尚與本件異議人之違規行為無涉，併此敘明。
四、綜上，本件異議雖無理由，然原處分機關既已依道路交通管理處罰條例第六十一
    條第三項吊扣其駕駛執照三個月，則依同條例第六十三條第二項之規定，應不得
    再記違規點數，原處分仍依道路交通管理處罰條例第六十三條第一項第一款記違
    規點數一點，於法尚有未合，爰依法撤銷原處分，另行裁處如主文，以期適法。
據上論斷，應依道路交通案件處理辦法第二十條前段，裁定如主文。
中      華      民      國      九十三      年      三      月  三十一  日
                                臺灣板橋地方法院交通法庭
                                      法  官  李  幼  妃
右正本證明與原本無異。
如不服本裁定，應於送達後五日內，向本院提出抗告狀。
                                      書記官  強  梅  芳
中      華      民      國      九十三      年      四      月    二    日
